# 单独出具合并报告

提问人：zryhzwg 时间：2019-02-18 07:13:11
请教陈版：
如单独出具合并报告是否为特殊编制基础的报告，是否需要在附注 “报表编制基础” 中特殊说明，并在审计报告正文中增加 “其他事项” 段。

回答人：chenyiwei
单独出具合并报表审计报告（后面不附单户报表）的，可以作为对财务报表组成部分的审计，按照《中国注册会计师审计准则第 1603 号——对单一财务报表和财务报表特定要素审计的特殊考虑》出具审计报告。在审计报告正文及后附的财务报表附注中，都应注意限定使用者范围和预定用途，并提示报表和报告的使用者，需将该合并报表及其审计报告与包含单户报表在内的完整全套财务报表及其审计报告一并阅读。

提问人：一级魔法师 时间：2019-02-19 16:02:59
单独出具母公司报告呢？不出具合并报告。请问陈老师，是否应为特殊基础编制。

回答人：chenyiwei
道理类似，也是用 1603 出具。